臺灣板橋地方法院刑事判決　　　　　　　　　　　　九十三年度訴字第一四四二號
　　公　訴　人　臺灣板橋地方法院檢察署檢察官
　　被　　　告　甲○○
右列被告因違反毒品危害防制條例案件，經檢察官提起公訴〔起訴案號：九十三年度
核退毒偵字第七八七號〕，暨移請併案審理〔臺灣臺北地方法院檢察署九十三年度毒
偵字第一六三六號、臺灣板橋地方法院檢察署九十三年度毒偵字第四五六二號〕，本
院合議庭評決由受命法官獨任進行簡式審判程序，本院判決如左：
    主  文
甲○○連續施用第壹級毒品，累犯，處有期徒刑壹年，扣案第壹級毒品海洛因壹包〔
驗餘淨重零點陸柒公克〕，沒收銷燬之，扣案如附表所示之物，沒收之；又連續施用
第貳級毒品，累犯，處有期徒刑肆月；應執行有期徒刑壹年貳月，扣案第壹級毒品海
洛因壹包〔驗餘淨重零點陸柒公克〕，沒收銷燬之，扣案如附表所示之物，沒收之。
    事  實
壹、甲○○前於〔一〕於八十七年間，因妨害自由案件〔臺灣板橋地方法院檢察署八
    十七年度偵字第一三一０三號〕，經本院判處有期徒刑參月，如易科罰金以參佰
    元折算壹日，上訴後，經臺灣高等法院駁回上訴確定，嗣於於八十九年八月二十
    八日執行完畢。〔二〕八十九年間，因施用第壹級毒品案件，經本院以八十九年
    度毒聲字第七二號刑事裁定送勒戒處所觀察、勒戒後，認有繼續施用毒品之傾向
    ，復據本院八十九年毒聲字第一五三四號刑事裁定令入戒治處所施以強制戒治，
    於九十年十一月七日戒治期滿，嗣由公訴人於九十年十二月五日以九十年度戒毒
    偵字第七三四號處分不起訴確定。
貳、詎甲○○未見悛悔，於前開戒治處分執行完畢後五年內，竟〔一〕基於施用第壹
    級毒品海洛因之概括犯意，自九十二年三月二十四日起至九十三年十月二十四日
    止，以約每壹星期或貳星期壹次之頻率，先後在臺北市○○路七五五號或北安路
    之公園等地，連續施用第壹級毒品海洛因多次。〔二〕另基於施用第貳級毒品安
    非他之概括犯意，自九十二年三月二十四日起至九十三年十月二十四日止，以約
    每壹星期或貳星期壹次之頻率，先後在臺北市○○路七五五號或北安路之公園等
    地，連續施用第貳級毒品安非他命多次；嗣先後於〔一〕九十二年三月二十五日
    凌晨二時許，在臺北市○○區○○路八二一巷口前，為警查獲。〔二〕九十三年
    五月二十四日晚上九時二十分許，在臺北縣三重市○○街四四五巷三號二樓，經
    警查獲，並扣得第壹級毒品海洛因壹包〔驗餘淨重零點陸柒公克〕及甲○○所有
    預備供其施用毒品所用之注射針筒壹支〔如附表編號一所示〕。〔三〕九十三年
    七月七日晚上十時五十分許，在臺北市○○區○○路五九三號前，經警查獲，並
    扣得甲○○所有供其施用毒品之注射針筒壹支〔如附表編號二所示〕。
參、案經臺北市政府警察局信義分局報請臺灣板橋地方法院檢察署檢察官偵查起訴。
    理  由
壹、右揭事實，業據被告於本院審理時坦承不諱〔參見本院九十三年十月二十六日準
    備程序筆錄、簡式審判筆錄〕，被告到案後，先後經警採集其尿液檢體『參次』
    〔檢體代碼編號：ＷＺ00000000000、９３０１０８、三藍0000
    000號〕，送驗後，均檢出嗎啡陽性反應、安非他命陽性反應，此有列管人口
    尿液檢體採集送驗紀錄表〔檢體編號：ＷＺ00000000000〕、臺北市
    政府警察局信義分局偵辦陳嘉鴻涉嫌毒品危害防治條例案尿液對照表〔編號：９
    ３０１０８〕、臺北市政府警察局中山分局毒品案件尿液委驗單〔編號：３藍0
    000000〕各壹紙〔附臺灣板橋地方法院檢察署九十三年度毒偵字第四五六
    二號卷第七、八頁，九十三年度核退毒偵字第七八七號卷第十五頁，臺灣臺北地
    方法院檢察署九十三年度毒偵字第一三六三號卷第二一頁〕，暨臺灣尖端生技醫
    藥股份有限公司出具之『濫用藥物檢驗報告』參紙〔尿液檢體編號：ＷＺ000
    00000000、９３０１０８、３藍0000000號〕等附卷足憑〔附臺
    灣板橋地方法院檢察署九十三年度毒偵字第四五六二號卷第六頁，九十三年度核
    退毒偵字第七八七號卷第二頁，臺灣臺北地方法院檢察署九十三年度毒偵字第一
    三六三號卷第五頁〕，復有扣案第壹級毒品海洛因壹包〔驗餘淨重零點陸柒公克
    〕及如附表所示物品足佐。扣案第壹級毒品海洛因壹包〔驗餘淨重零點陸柒公克
    〕，確含第壹級毒品海洛因成份，此有此有臺北市政府警察局信義分局查獲毒品
    危害防治條例（毒品）初步鑑驗報告單、獲案毒品表、法務部調查局調科壹字第
    ０６０００８４４１號鑑定通知書足參〔附九十三年度核退毒偵字第七八七號卷
    第十四頁、第二九頁、第四十頁〕。凡此情節，堪認被告之自白與事實相符，足
    為認定右開事實之依據；此外，復有臺灣板橋地方法院檢察署九十年度戒毒偵字
    第七三四號不起訴處分書〔附臺灣板橋地方法院檢察署九十三年度核退毒偵字第
    七八七號卷第三九頁〕足佐；本件事證明確，被告之右開犯行，堪予認定。
貳、核被告所為，係犯毒品危害防制條例第十條第一項之施用第壹級毒品罪及同條第
    二項之施用第貳級毒品罪。其於施用第壹級毒品前、後，持有第壹級毒品海洛因
    之低度行為，施用第貳級毒品前，持有第貳級毒品安非他命之低度行為，依序為
    施用第壹級毒品、施用第貳級毒品之高度行為所收，均不另論罪。其先後施用第
    壹級毒品海洛因、先後施用第貳級毒品安非他命之犯行，均時間緊接，犯罪構成
    要件相同，顯均係基於概括之犯意反覆為之，依連續犯之規定，依序論以施用第
    壹級毒品、施用第貳級毒品罪，並加重其刑；其所犯施用第壹級毒品、施用第貳
    級毒品罪，犯意各別，構成要件互殊，應分論併罰；被告所為施用第壹級毒品、
    第貳級毒品犯行，『逾』起訴書所載『於九十三年五月二十五日凌晨零時五十一
    分，經警採尿前二十六小時、九十六小時內某時，分別施用第壹級毒品海洛因、
    第貳級毒品安非他命』部份，起訴書雖未敘及，惟與起訴部份，有連續犯之裁判
    上一罪之關係，為起訴效力所及，本院自得併予審究；被告曾犯事實欄壹─〔一
    〕所示妨害自由罪，經法院判處罪、刑確定，於八十九年八月二十八日執行完畢
    ，此有刑案資料查註紀錄表附偵查卷、臺灣高等法院被告全國前案紀錄表附本院
    卷足參，伍年之內再犯有期徒刑以上之本罪，依累犯之規定，遞加重其刑。爰審
    酌被告犯罪之動機、目的、所致危害，暨犯罪後態度等一切情狀，分別量處如主
    文所示之刑，並定應其執行之刑。扣案第壹級毒品海洛因壹包〔驗餘淨重零點陸
    柒公克〕，係查獲之毒品，依法沒收銷燬之，扣案如附表所示注射針筒係被告所
    有供其犯本罪所用及預備犯本罪所用之物，依法諭知沒收。
據上論斷，應依刑事訴訟法第二百七十三條之一第一項、第二百九十九條第一項前段
，毒品危害防制條例第十條第一項、第二項、第十八條第一項前段，刑法第十一條前
段、第五十六條、第四十七條、第三十八條第一項第二款、第五十一條第五款，判決
如主文。
本案經檢察官王家春到庭執行職務。
中　　　華　　　民　　　國　　九十三　　年　　 十一 　　月　　二十二　　日
                                      臺灣板橋地方法院刑事第二庭
                                          法  官      陳  福  來
右正本證明與原本無異。
如不服本判決，應於判決送達後十日內，向本院提出上訴狀。
                                          書記官      林  兆  嘉
中　　　華　　　民　　　國　　九十三　　年　　 十一 　　月　　二十三　　日
附表：
┌─┬──────────┬──────┬───────────────┐
│編│品                名│數        量│備                          註│
│號│                    │            │                              │
├─┼──────────┼──────┼───────────────┤
│一│注射針筒            │壹支        │臺灣板橋地方法院檢察署九十三年│
│  │                    │            │度核退毒偵字第七八七號扣案。  │
├─┼──────────┼──────┼───────────────┤
│二│注射針筒〔已使用過〕│壹支        │臺灣臺北地方法院檢察署九十三年│
│  │                    │            │度毒偵字第一六三六號扣案      │
└─┴──────────┴──────┴───────────────┘
附錄本案論罪科刑法條全文：
現行毒品危害防制條例第十條：
施用第一級毒品者，處六月以上五年以下有期徒刑。
施用第二級毒品者，處三年以下有期徒刑。
